臺灣彰化地方法院刑事判決　　　　　　　95年度易字第1037號
公　訴　人　臺灣彰化地方法院檢察署檢察官
被　　　告　乙○○
選任辯護人　柯開運律師
　　　　　　謝萬生律師
上列被告因背信案件，經檢察官提起公訴（94年度發查偵字第47
號），本院判決如下：
    主  文
乙○○共同連續犯公益侵占罪，處有期徒刑參年陸月。
    事  實
一、緣陳榮民（由檢察官另案通緝中）、乙○○自民國93年6月1
    日起，分獲選擔任彰化縣芬園鄉寶藏寺（址設彰化縣芬園鄉
    ○○路○段135巷100號，下稱寶藏寺）管理委員會之主任委
    員、常務委員，詎渠等均明知寶藏寺已於92年12月23日向彰
    化縣政府辦理寺廟登記，其財產依監督寺廟條例第10條及該
    寺管理委員會組織章程第2條之規定，應用於興辦公益、慈
    善事業，竟仍共同基於意圖為自己不法所有之概括犯意聯絡
    ，利用陳榮民保管寶藏寺印鑑章，及渠等分別保管個人名義
    印鑑章之機會，連續於附表所示之時間，以附表所示之方法
    ，領出寶藏寺於附表所示銀行帳戶內之款項後，即先後將上
    開因公益而持有之款項共新臺幣（下同）2,950萬元，易持
    有為所有之意思而加以侵占入己。嗣因寶藏寺管理委員會常
    務監察委員張維澤、會計主任粘金財等人發現有異，而向法
    務部調查局臺中縣調查站告發，始循線查悉上情。
二、案經法務部調查局臺中縣調查站移送臺灣彰化地方法院檢察
    署檢察官偵查起訴。
    理  由
一、訊據被告乙○○矢口否認有何上開公益侵占之犯行，辯稱：
    伊並沒有將其印鑑章交給陳榮民使用，附表編號2至8所示存
    摺存款取款憑條、支票上之「乙○○」印文，可能是陳榮民
    偽刻或盜蓋的，又附表編號1所示之300萬元，是伊向陳榮民
    借得之款項，伊之後有返還200萬元至陳榮民指定之帳戶，
    但伊不知道陳榮民所指定之帳戶就是寶藏寺的帳戶，另伊於
    94年5月時即已知道存摺被陳榮民拿走，當時也曾至彰化銀
    行芬園分行及臺中商銀芬園分行要求查帳，且於之後歷次寶
    藏寺管理委員會開會時，均有表示存摺、印章不能全由陳榮
    民1人保管的意見云云。選任辯護人則為被告辯護稱：依卷
    附之寶藏寺93年11月6日至94年1月14日資產負債表觀之，寶
    藏寺的財產於附表所示之時間均無遭到挪用之情形，所以被
    告對於上開挪用情形均不知情，且被告於歷次寶藏寺管理委
    員會開會時，均有表示存摺、印章不能全由陳榮民1人保管
    的意見，何況被告並未因此得到任何利益，於案發後亦坦然
    面對司法審判，顯見被告與陳榮民並非共犯，請諭知被告無
    罪之判決等語。經查：
（一）本案下揭引用之供述證據及非供述證據，均經本院依法踐
      行調查證據程序，而公訴人、被告及選任辯護人均同意各
      該證據具有證據能力，且亦查無依法應排除其證據能力之
      情形，是後述所引用證據之證據能力均無疑義，合先敘明
      。
（二）被告上開犯行，有寶藏寺於臺中商業銀行芬園分行之帳號
      000000000000號、000000000000號帳戶交易明細表各1份
      （見偵卷第9至13頁、本院卷《二》第129、130頁）、寶
      藏寺於合作金庫銀行之帳號0000000000000號帳戶之交易
      明細表、存摺影本各1份（見本院卷《二》第121至127頁
      ）、陳奕廷於彰化商業銀行芬園分行之帳號000000000000
      00號帳戶之交易明細表1份（見偵卷第34至36頁）、寶藏
      寺於彰化商業銀行芬園分行帳號000000000000號甲存帳戶
      之交易明細表1份（見偵卷第136頁）、乙○○於合作金庫
      銀行烏日分行之帳號00000000000號帳戶之交易明細表1份
      （見偵卷第167頁）、附表編號1所示匯款紀錄之合作金庫
      銀行匯款回條聯及臺中商業銀行入戶電匯通知單影本各1
      紙（見本院卷《二》第128、131頁）、附表編號2至7號所
      示之存摺存款取款憑條原本各1紙、附表編號8所示之支票
      原本1紙、臺中商業銀行印鑑卡原本1紙、彰化商業銀行業
      務往來申請書、印鑑卡暨顧客資料卡原本1紙（以上原本
      均附於本院證物袋）、附表編號4、5所示匯款紀錄之臺中
      商業銀行入戶電匯匯款申請書代收入傳票影本2紙（見偵
      卷第15、16頁）、附表編號6、7所示轉存紀錄之彰化商業
      銀行存摺類存款存款憑條影本2紙（見偵卷第38、48頁）
      附卷可稽，及被告名義之印鑑章1枚扣案可證，事證已相
      當明確。
（三）被告雖辯稱附表編號1所示之300萬元，純係其與陳榮民間
      之私人借貸關係，且之後其返還200萬元至陳榮民指定之
      帳戶，但不知道陳榮民所指定之帳戶就是寶藏寺的帳戶云
      云。惟依卷附之前揭寶藏寺於合作金庫銀行之帳號000000
      0000000號帳戶、於臺中商業銀行芬園分行之帳號0000000
      00000號帳戶及被告於合作金庫銀行烏日分行之帳號00000
      000000號帳戶之交易明細表各1份及合作金庫銀行匯款回
      條聯、臺中商業銀行入戶電匯通知單影本各1紙，已堪認
      係陳榮民先於96年7月22日將寶藏寺之合作金庫銀行定期
      存款存單共32張（每筆金額均為40萬元）解約，存入寶藏
      寺上開合作金庫銀行帳戶內，再由陳榮民將該帳戶內之所
      有款項共1,291萬8,283元匯至寶藏寺上開臺中商業銀行芬
      園分行帳戶內，隨後於翌日下午2時55分許，陳榮民自寶
      藏寺上開臺中商業銀行芬園分行帳戶領出現金500萬元，
      再隨即將其中300萬元匯至被告上開合作金庫銀行烏日分
      行帳戶內等情，顯然該筆300萬元款項係由上開寶藏寺臺
      中商業銀行芬園分行帳戶內所流出無訛。又被告之後於93
      年8月11日，匯款200萬元至寶藏寺於臺中商業銀行之帳號
      000000000000號帳戶內乙節，有合作金庫銀行存摺存款取
      款憑條、匯款申請書代收入傳票影本各1紙（見偵卷第390
      頁）附卷可按，而觀諸上開匯款申請書代收入傳票影本，
      其上明白記載收款人為寶藏寺，衡情被告為智識程度正常
      之成年人，又擔任寶藏寺管理委員會之常務委員，焉有可
      能不知所匯款帳戶之戶名為寶藏寺之理？何況依卷附之臺
      中商業銀行印鑑卡原本，被告尚且於93年7月23日親赴臺
      中商業銀行芬園分行辦理上開寶藏寺臺中商業銀行芬園分
      行帳號000000000000號帳戶之新印鑑啟用程序，更堪認被
      告的確知悉匯款200萬元之對象係寶藏寺。是以被告應明
      確知悉上開300萬元係寶藏寺所有，否則焉需於還款時將
      款項匯至寶藏寺之帳戶內？再參以被告於本院準備程序時
      自承：該筆300萬元款項係準備購地之價款等語（見本院
      卷《一》第31頁），顯然被告當時確有挪用該筆款項而加
      以侵占入己之意。又被告所挪用之該筆款項，係由陳榮民
      匯入其上開帳戶內，則其與陳榮民就此部分公益侵占犯行
      ，自屬於共同正犯，是以被告此部分公益侵占犯行，堪以
      認定。
（四）被告於本院準備程序時雖辯稱：附表編號2至8所示存摺存
      款取款憑條、支票上之「乙○○」印文，可能係遭陳榮民
      偽刻云云。惟經法務部調查局臺中縣調查站將被告所保管
      之個人名義印鑑章之印文，分別送請臺中商業銀行芬園分
      行、彰化商業銀行芬園分行鑑定結果，認與寶藏寺於各該
      銀行分行帳戶所留存「乙○○」印鑑章之印文相符，此有
      臺中商業銀行芬園分行94年11月9日中芬園字第233號函、
      彰化商業由銀行芬園分行94年11月10日彰芬園字第2231號
      函各1份（見偵卷第83至85頁）附卷可稽。又本院復將扣
      案之被告名義印鑑章（由被告於本院準備程序時提出），
      連同附表編號2至8所示存摺存款取款憑條、支票原本，及
      寶藏寺臺中商業銀行印鑑卡原本、彰化商業銀行業務往來
      申請書、印鑑卡暨顧客資料卡原本，送請法務部調查局鑑
      定結果，認其中除附表編號2、4、6所示存摺存款取款憑
      條上之「乙○○」印文，因印文印色不勻，而無法鑑定外
      ，其餘之印文均相同，有法務部調查局95年12月12日調科
      貳字第09500566310號函1份附卷可按（見本院卷《一》第
      50至53頁），此外復參以被告於本院審理中亦改稱其印文
      是被盜蓋的，而排除遭陳榮民偽刻之可能性，顯然附表編
      號2至8所示存摺存款取款憑條、支票上之「乙○○」印文
      ，應均確係以上開被告所保管之個人名義印鑑章蓋用無訛
      。
（五）被告復辯稱附表編號2至8所示存摺存款取款憑條、支票上
      之「乙○○」印文均係遭陳榮民所盜蓋云云。惟其於調查
      站接受訊問時已自承：其個人名義之印鑑章均係自行保管
      ，不曾交由陳榮民任意逕行用印等語（見偵卷第80頁），
      於偵查中復供承其個人名義之印鑑章均係自行保管，於平
      常請款時，才將上開印鑑章拿出交由陳榮民蓋用，其則在
      旁看帳等情（見偵卷第192頁），另證人張維澤、謝丁來
      於偵查中亦證述被告擔任寶藏寺常務委員期間，曾看過被
      告自行取出上開印鑑章，是以上開印鑑章應係由被告自行
      保管等語在卷（見偵卷第192頁），顯然被告於案發時應
      係自行保管上開印鑑章，且對於上開印鑑章之蓋用係相當
      謹慎，而不容許陳榮民任意加以蓋用，由此已堪認陳榮民
      若非已徵得被告之同意，應無任意取得上開印鑑章並加以
      盜蓋之可能。復參以證人即案發時擔任寶藏寺記帳員之丙○○於偵查及本院審理時證述：於94年5月時寶藏寺管理
      委員會開會後（依本院卷《二》第64至70頁之寶藏寺管理
      委員會第5屆委員第8次聯席會議紀錄，寶藏寺管理委員會
      於94年5月間之開會日期係94年5月15日），寶藏寺之存摺
      遭陳榮民取走，此事伊有立刻向被告報告等語（見偵卷第
      29 0頁、本院卷《二》第135頁），被告於本院審理時亦
      坦承知悉上情，且瞭解可能因此遭陳榮民盜用公款之情（
      見本院卷《二》第146頁），則衡情被告若與陳榮民並無
      共犯關係，至少於斯時起，其理應更為妥善保管上開印鑑
      章，並謹慎用印，惟自94年5月15日後，被告竟又陸續提
      供其上開印鑑章而蓋用於附表編號4至8所示之存摺存款取
      款憑條、支票上，更足徵被告對於附表編號2至8所示存摺
      存款取款憑條、支票上蓋用其印鑑章乙節，應係知情且參
      與其中，則其與陳榮民就上揭公益侵占犯行，當具有犯意
      之聯絡及行為之分擔無訛。
（六）被告又辯稱：當伊於94年5月知道存摺被陳榮民拿走後，
      因懷疑款項可能被盜用，故曾至彰化銀行芬園分行及臺中
      商銀芬園分行要求查帳，且於之後歷次寶藏寺管理委員會
      開會時，伊均有表示存摺、印章不能全由陳榮民1人保管
      的意見，因此伊與陳榮民並非共犯云云，選任辯護人亦以
      上開理由為被告辯護。惟觀諸卷附寶藏寺管理委員會93年
      7月間至94年8月間之聯席會議紀錄（見本院卷《二》第1
      至86頁），均無被告發言要求存摺、印章不能全由陳榮民
      1人保管之紀錄。且被告於94年5月間若已開始懷疑寶藏寺
      之款項可能遭陳榮民盜用，其理應更為妥善保管其印鑑章
      ，並謹慎用印，焉有繼續提供其印鑑章蓋用於附表編號4
      至8所示存摺存款取款憑條、支票上，而任由陳榮民盜用
      寶藏寺款項之理？再者，證人甲○○於本院審理時雖證述
      ：伊與被告知悉陳榮民取走寶藏寺存摺後，確曾至彰化銀
      行及臺中商銀要求查帳，但因沒有權利，故無法查帳等語
      （見本院卷《二》第134、135頁），惟衡情被告若真欲查
      帳，理應將此事報告具有查帳權限之寶藏寺管理委員會監
      察委員，而由監察委員前往即可，卻僅將此事告知擔任一
      般委員而無任何查帳權限之證人甲○○，而推由證人甲○○出面查帳，顯然其根本無意查帳，此舉不過係為敷衍了
      事而已。綜上所述，被告及其選任辯護人前開所辯，或與
      事實不符，或與常情有違，而均難以採信。
（七）選任辯護人又為被告辯護稱：依卷附之寶藏寺93年11月6
      日至94年1月14日資產負債表（見本院卷《二》第114至11
      8頁），寶藏寺的財產於附表所示之時間均無遭到挪用之
      情形，所以被告對於陳榮民挪用款項之情形均不知情，且
      被告就附表編號2至8所示犯行並未獲得任何利益，故被告
      與陳榮民並無共犯關係。惟觀諸上揭資產負債表，其上均
      未經會計師簽章，顯然未經會計師查核簽證，且證人丙○○於本院審理時亦證述：上揭資產負債表僅係由寶藏寺記
      帳人員依照每日收支資料輸入電腦系統後列印而出等語（
      見本院卷《二》第137頁），顯然上揭資產負債表應僅係
      供寶藏寺管理委員會內部參考用之文書而已，並非經實際
      查核後之正式報表，被告身為該委員會之常務委員，對此
      焉有不知之理？是以上揭資產負債表實難據為有利於被告
      之認定。又共同正犯在犯意聯絡範圍內之行為，應同負全
      部責任，最高法院91年臺上字第50號判例可資參照，是以
      本件縱乏證據認定被告就附表編號2至8所示犯行所實際分
      得之款項，惟被告與陳榮民就附表2至8所示犯行，均有犯
      意之聯絡，已如前述，則被告自應與陳榮民同負全部責任
      ，而不能因乏證據認定被告實際分得之款項，即認被告毋
      庸負責。是以選任辯護人前揭所辯，均不足採信。
（八）綜上，本件事證已臻明確，被告上開犯行，堪以認定。至
      選任辯護人另聲請傳訊之證人廖文權、張維澤及陳耀琿等
      人，因待證事項與證人丙○○、甲○○重覆，本院既已傳
      訊證人丙○○、甲○○到庭，並由選任辯護人就相關之待
      證事項詰問明確，自無另行傳喚上開證人到庭詰問之必要
      ，附此敘明。
二、查將被告乙○○行為後，刑法業於94年1月7日修正，於同年2
    月2日公布，並自95年7月1日施行。按行為後法律有變更者
    ，適用行為時之法律，但行為後之法律有利於行為人者，適
    用最有利於行為人之法律，修正後即現行刑法第2條第1項定
    有明文。再按比較新舊法，應就罪刑有關之共犯、未遂犯、
    想像競合犯、牽連犯、連續犯、結合犯，以及累犯加重、自
    首減輕暨其他法定加減原因（如身分加減）與加減例等一切
    情中形，綜其全部罪刑之結果而為比較，亦有最高法院95年
    5月23日第8次刑庭會議決議可資參照。查：
 1、刑法第56條連續犯之規定已經刪除，此項刪除雖非犯罪構成
    要件之變更，但顯已影響行為人刑罰之法律效果，應認屬行
    為後法律有變更。而依修正前之規定，連續犯係以1罪論，
    修正後因已無連續犯之規定可循，故應數罪併罰，如此一來
    ，刑度顯將較連續犯為重。是依刑法第2條第1項之規定比較
    新、舊法後，顯以舊法連續犯之規定較有利於被告。
 2、關於主刑之罰金刑，修正前刑法第33條第5款規定：「罰金
    ：（銀元）1元以上。」，而修正後刑法第33條第5款規定：
    「罰金：新臺幣1千元以上，以百元計算之。」是以經比較
    結果，修正後之規定並非有利於被告。
 3、經就與被告罪刑有關之連續犯、主刑罰金刑等一切情形，綜
    合其全部罪刑之結果而為比較後，應以修正前之刑法有利於
    被告，故應依刑法第2條第1項前段，適用上述修正前之刑法
    對被告論罪科刑。
三、查寶藏寺已於92年12月23日向彰化縣政府辦理寺廟登記，有
    寺廟登記證影本1紙附卷可按，是以寶藏寺之財產依監督寺
    廟條例第10條及該寺管理委員會組織章程第2條之規定，應
    用於興辦公益、慈善事業，則寶藏寺自係以舉辦公益為目的
    之社會團體。又按「所謂侵占公益上所持有之物，必須其物
    因公益上原因而持有，從而侵占之，始得構成」，最高法院
    46年臺上字第1164號判例可資參照，本件陳榮民與被告乙○○於附表所示時間分別係寶藏寺管理委員會之主任委員、常
    務委員，而渠等基於上開身分而以附表所示之方式將寶藏寺
    款項領出時，自屬因公益而持有上開款項，渠等復將因公益
    而持有之上開款項，侵占入己，是核被告所為，係犯刑法第
    336條第1項之公益侵占罪。本件起訴書雖認被告係犯刑法第
    342條之背信罪，惟按「刑法上之背信罪，為一般的違背任
    務之犯罪，如果其違背任務係圖為自己不法之所有，已達於
    竊盜或侵占之程度，縱另有以舊抵新之彌縫行為、仍應從竊
    盜或侵占罪處斷，不能援用背信之法條相繩」，最高法院51
    年臺上字第58號判例可資參照，本件依檢察官起訴之犯罪事
    實觀之，被告違背任務係圖為自己不法之所有，而挪用侵占
    寶藏寺之基金，是以依照前揭判例說明，被告之犯罪態樣應
    為侵占，且因被告係侵占因公益而持有之財物，故應構成公
    益侵占罪；又查刑法上之背信罪與公益侵占罪，同屬破壞信
    賴關係而侵害財產之犯罪類型，而第342條之背信罪，乃一
    般性違背任務之犯罪，同法第336條第1項之公益侵占罪，則
    為特殊之背信行為，故公益侵占罪之概念，隱含在背信罪之
    觀念之內，2者之基本社會事實同一，是以本院自得將起訴
    法條變更為刑法第336條第1項之公益侵占罪。另查被告事後
    雖已返還200萬元，惟按「侵占罪係即成犯，凡對自己持有
    之他人所有物，有變易持有為所有之意思時，即應構成犯罪
    ，縱事後將侵占之物設法歸還，亦無解於罪名之成立」，最
    高法院43年臺上字第675號判例可資參照，是以就此200萬元
    之部分，縱被告已經返還，仍無解於其罪名之成立，附此敘
    明。再被告與共犯陳榮民間，就上開犯行，有犯意之聯絡及
    行為之分擔，均為共同正犯。至被告連續8次公益侵占犯行
    ，時間緊接，所犯構成要件相同，顯係基於概括之犯意反覆
    所為，為連續犯，應依修正前刑法第56條之規定，以一罪論
    ，並加重其刑。爰審酌被告為寶藏寺管理委員會之常務委員
    ，明知寶藏寺之基金均由其信徒所捐獻，而應用於公益、慈
    善事業，竟反與陳榮民共同將之侵占入己，且侵占之公益款
    項高達2,950萬元，事發後僅返還200萬元，造成信徒愛心怯
    步，對社會所造成之惡害非輕，又犯後仍飾詞卸責，未見任
    何悔意等一切情狀，量處如主文所示之刑，以資儆懲。
據上論斷，應依刑事訴訟法第299條第1項前段、第300條，刑法
第2條第1項前段、第28條、第56條（修正前）、第336條第1項，
罰金罰鍰提高標準條例第1條前段，判決如主文。
本案經檢察官郭玄義到庭執行職務。
中　　華　　民　　國　　96　　年　　12　　月　　6 　　日
                  臺灣彰化地方法院刑事第七庭
                                  審判長法官   羅永安
                                  法      官   王昌鑫
                                  法      官   紀佳良
以上正本證明與原本無異。
如不服本判決，應於判決送達後10日內，向本院提出上訴書狀，
上訴書狀應「敘述具體上訴理由」，並按他造當事人之人數附繕
本。「切勿逕送上級法院」。
告訴人或被害人對於判決如有不服具備理由請求檢察官上訴者，
其上訴期間之計算係以檢察官收受判決正本之日期為準。
中　　華　　民　　國　　96　　年　　12　　月　　11　　日
                                  書  記  官   詹國立
附錄本案論罪科刑法條：
刑法第336條第1項：
對於公務上或因公益所持有之物，犯前條第一項之罪者，處一年
以上七年以下有期徒刑，得併科五千元以下罰金。
附表：
┌──┬────┬──────┬────┬───────────────┐
│編號│時    間│ 寶藏寺帳戶 │侵占金額│  犯罪方法                    │
├──┼────┼──────┼────┼───────────────┤
│1   │93年7月 │臺中商業銀行│300萬元 │由陳榮民先於93年7月22日將寶藏 │
│    │23日    │芬園分行帳號│        │寺之合作金庫銀行定期存款存單共│
│    │        │000000000000│        │32 張（每筆金額均為40萬元）解 │
│    │        │號帳戶      │        │約，存入寶藏寺於合作金庫銀行之│
│    │        │            │        │帳號0000000000000號帳戶內，再 │
│    │        │            │        │由陳榮民將該帳戶內之所有款項共│
│    │        │            │        │1,291萬8,283元匯至左列帳戶內，│
│    │        │            │        │翌日下午2時55分許陳榮民、張煥 │
│    │        │            │        │文2人即推由陳榮民至左列銀行分 │
│    │        │            │        │行，並自左列帳戶內提領500萬元 │
│    │        │            │        │，之後渠2人即將其中300萬元加以│
│    │        │            │        │侵占，並匯至乙○○於合作金庫銀│
│    │        │            │        │行烏日分行之帳號00000000000號 │
│    │        │            │        │帳戶內，至其餘200萬元則流向不 │
│    │        │            │        │明（惟尚無證據證明已遭侵占，檢│
│    │        │            │        │察官亦未就此部分起訴）        │
├──┼────┼──────┼────┼───────────────┤
│2   │93年9月1│臺中商業銀行│200萬元 │由陳榮民、乙○○分別將渠等所保│
│    │日      │芬園分行帳號│        │管之寶藏寺印鑑章、個人名義印鑑│
│    │        │000000000000│        │章，蓋用於左列銀行之存摺存款取│
│    │        │號帳戶      │        │款憑條之存戶簽章欄處，再推由陳│
│    │        │            │        │榮民填寫取款相關資料，持向左列│
│    │        │            │        │銀行分行自左列帳戶內提領左列款│
│    │        │            │        │項後加以侵占，之後復將該筆款項│
│    │        │            │        │轉帳至陳榮民之子陳奕廷於臺中商│
│    │        │            │        │業銀行芬園分行之帳號0000000000│
│    │        │            │        │25號帳戶內                    │
├──┼────┼──────┼────┼───────────────┤
│3   │93年9月 │臺中商業銀行│100萬元 │由陳榮民、乙○○分別將渠等所保│
│    │17日    │芬園分行帳號│        │管之寶藏寺印鑑章、個人名義印鑑│
│    │        │000000000000│        │章，蓋用於左列銀行之存摺存款取│
│    │        │號帳戶      │        │款憑條之存戶簽章欄處，再推由陳│
│    │        │            │        │榮民填寫取款相關資料，持向左列│
│    │        │            │        │銀行分行自左列帳戶內提領左列款│
│    │        │            │        │項後加以侵占                  │
├──┼────┼──────┼────┼───────────────┤
│4   │94年5月 │臺中商業銀行│200萬元 │由陳榮民、乙○○分別將渠等所保│
│    │17日    │芬園分行帳號│        │管之寶藏寺印鑑章、個人名義印鑑│
│    │        │000000000000│        │章，蓋用於左列銀行之存摺存款取│
│    │        │號帳戶      │        │款憑條之存戶簽章欄處，再推由陳│
│    │        │            │        │榮民填寫取款相關資料，持向左列│
│    │        │            │        │銀行分行自左列帳戶內提領左列款│
│    │        │            │        │項後加以侵占，之後復將該筆款項│
│    │        │            │        │轉帳至陳榮民之子陳奕廷於彰化商│
│    │        │            │        │業銀行芬園分行帳號000000000000│
│    │        │            │        │00號帳戶內                    │
├──┼────┼──────┼────┼───────────────┤
│5   │94年5月 │臺中商業銀行│300萬元 │由陳榮民、乙○○分別將渠等所保│
│    │26日    │芬園分行帳號│        │管之寶藏寺印鑑章、個人名義印鑑│
│    │        │000000000000│        │章，蓋用於左列銀行之存摺存款取│
│    │        │號帳戶      │        │款憑條之存戶簽章欄處，再推由陳│
│    │        │            │        │榮民填寫取款相關資料，持向左列│
│    │        │            │        │銀行分行自左列帳戶內提領左列款│
│    │        │            │        │項後加以侵占，之後復將該筆款項│
│    │        │            │        │轉帳至陳榮民之子陳奕廷於彰化商│
│    │        │            │        │業銀行芬園分行帳號000000000000│
│    │        │            │        │00號帳戶內                    │
├──┼────┼──────┼────┼───────────────┤
│6   │94年6月 │彰化商業銀行│500萬元 │由陳榮民、乙○○分別將渠等所保│
│    │6日     │芬園分行帳號│        │管之寶藏寺印鑑章、個人名義印鑑│
│    │        │000000000000│        │章，蓋用於左列銀行之存摺存款取│
│    │        │10號帳戶    │        │款憑條之存戶簽章欄處，再推由陳│
│    │        │            │        │榮民填寫取款相關資料，持向左列│
│    │        │            │        │銀行分行自左列帳戶內提領左列款│
│    │        │            │        │項後加以侵占，之後復將該筆款項│
│    │        │            │        │轉存至陳榮民之子陳奕廷於彰化商│
│    │        │            │        │業銀行芬園分行帳號000000000000│
│    │        │            │        │00號帳戶內                    │
├──┼────┼──────┼────┼───────────────┤
│7   │94年6月 │彰化商業銀行│500萬元 │由陳榮民、乙○○分別將渠等所保│
│    │9日     │芬園分行帳號│        │管之寶藏寺印鑑章、個人名義印鑑│
│    │        │000000000000│        │章，蓋用於左列銀行之存摺存款取│
│    │        │10號帳戶    │        │款憑條之存戶簽章欄處，再推由陳│
│    │        │            │        │榮民填寫取款相關資料，持向左列│
│    │        │            │        │銀行分行自左列帳戶內提領左列款│
│    │        │            │        │項後加以侵占，之後復將該筆款項│
│    │        │            │        │轉存至陳榮民之子陳奕廷於彰化商│
│    │        │            │        │業銀行芬園分行帳號000000000000│
│    │        │            │        │00號帳戶內                    │
├──┼────┼──────┼────┼───────────────┤
│8   │94年9月 │彰化商業銀行│850萬元 │先由陳榮民於左列銀行分行所印製│
│    │2日     │芬園分行帳號│        │之CI0000000號支票上，填寫發票 │
│    │        │000000000000│        │日為94年9月2日、面額為850萬元 │
│    │        │號甲存帳戶  │        │等資料後，再由陳榮民、乙○○分│
│    │        │            │        │別將渠等所保管之寶藏寺印鑑章、│
│    │        │            │        │個人名義印鑑章，蓋用於該支票之│
│    │        │            │        │發票人簽章欄處，之後陳榮民再於│
│    │        │            │        │左列時間持向左列銀行分行提示請│
│    │        │            │        │求付款，嗣該銀行分行見該日寶藏│
│    │        │            │        │寺左列帳戶內之存款足敷支付上開│
│    │        │            │        │款項，即於該日付款後，渠等隨即│
│    │        │            │        │侵占上開款項，並由陳榮民將該筆│
│    │        │            │        │款項轉帳至陳榮民之子陳奕廷於彰│
│    │        │            │        │化商業銀行芬園分行帳號00000000│
│    │        │            │        │162500號帳戶內                │
└──┴────┴──────┴────┴───────────────┘
